---
title: "Лабораторная 1, №1"
author: "Ефременко Влада"
date: "2022-10-31"
output: html_document
---

```{r setup, include=FALSE}
knitr::opts_chunk$set(echo = TRUE)
```
***
Путь до файла с данными:
```{r warning=FALSE}
path = '/Users/vladaefremenko/R_lab1/data/lab1_e1.csv'
```
***
Функция изменяет столбец. В новом столбце удаляем пробел и преобразуем его в числовой формат - если получили хотя бы одно значение **NA**, то исходный столбец содержал строки и не подлежит изменению - следовательно возвращаем его же, иначе - новый измененный столбец:
```{r warning=FALSE}
fix_column <- function(column){
  fixed_column <- sub(' ', '', column)
  fixed_column <- as.numeric(fixed_column)
  if(any(is.na(fixed_column))){
    return(column)
  }
  return(fixed_column)
}
```
***
Функция вызывает **fix_column** поочередно для каждого столбца и возвращает преобразованную таблицу:
```{r warning=FALSE}
fix_data <- function(df){
  fixed_df <- lapply(df, fix_column)
  fixed_df <- data.frame(fixed_df)
  return(fixed_df)
}
```
***
Исполняемый код - считываем данные из .csv файла, получаем измененную таблицу, печатаем ответ: 
```{r warning=FALSE}
df <- read.csv(path)
fixed_df <- fix_data(df)
print(fixed_df)
```